【裁判字號】    98,抗,384
【裁判日期】    980402
【裁判案由】    假處分
【裁判全文】
臺灣高等法院民事裁定                   98年度抗字第384號
抗  告  人  中華郵政股份有限公司
法定代理人  甲○○
代  理  人  乙○○
抗告人與相對人三商電腦股份有限公司間，因假處分事件，對於
中華民國97年12月29日臺灣臺北地方法院97年度裁全字第 11063
號所為裁定，提起抗告，本院裁定如下：
    主  文
抗告駁回。
抗告訴訟費用由抗告人負擔。
    理  由
一、按：「債權人就金錢請求以外之請求，欲保全強制執行者，
    得聲請假處分。假處分，非因請求標的之現狀變更，有日後
    不能強制執行，或甚難執行之虞者，不得為之。」、「於爭
    執之法律關係，為防止發生重大之損害或避免急迫之危險或
    有其他相類之情形而有必要時，得聲請為定暫時狀態之處分
    。」民事訴訟法第532條、第538條第 1項分別定有明文；此
    等規定，「除別有規定外，關於假處分之規定，於定暫時狀
    態之處分準用之。」同法第538條之4亦有明文；惟查：假處
    分為保全強制執行方法之一種，苟合於假處分條件，並經債
    權人聲敘假處分之原因存在，法院即得為假處分之裁判，至
    債權人起訴主張之實體上理由是否正當，乃屬本案判決問題
    ，非假處分裁判中所能解決，有最高法院20年度抗字第 5號
    判例意旨，可資參照。
二、經查本件相對人就抗告人對於第三人上海商業儲蓄銀行股份
    有限公司及第三人巨環開發股份有限公司應清償有關「郵運
    管理系統設備購置案服務案，案號：95-222」之債務，向原
    法院聲請假處分，業經原法院裁定：「債權人以新臺幣捌佰
    伍拾肆萬肆仟肆佰肆拾肆元，為債務人供擔保後，債務人於
    本案判決確定前，在新臺幣捌佰伍拾肆萬肆仟肆佰肆拾肆元
    範圍內，不得對第三人上海商業儲蓄銀行股份有限公司及第
    三人巨環開發股份有限公司清償有關『郵運管理系統設備購
    置案服務案，案號：95-222』之債務。」，惟查抗告人之抗
    告意旨，係指摘債權人聲請假處分於聲請狀將「案號92-118
    7」誤載為 「95-222」，係屬實體上之理由是否正當，非保
    全程序之假處分程序所得解決，抗告人持以指摘原法院之裁
    定不當，求予廢棄，為無理由，應予駁回。
三、至於相對人於98年 2月19日向原法具狀聲請裁定更正，原法
    院竟隨抗告狀檢送本院，98年 3月20日本院檢還原法院依法
    處理，原法院不予置理仍檢送本院；惟查本院對於相對人向
    原法院所為裁定更正之聲請，非得審究，仍應由原法院依法
    處理，併此敘明。
四、據上論結，本件抗告為無理由，依民事訴訟法第495條之1第
    1項、第449第1項、第95條、第78條之規定，裁定如主文。
中    華    民    國    98    年    4     月    2     日
                    民事第五庭
                        審判長法  官  魏麗娟
                              法  官  黃雯惠
                              法  官  陳博享
正本係照原本作成。
本裁定除以適用法規顯有錯誤為理由，不得再抗告。如提起再抗
告，應於收受後10日內委任律師為訴訟代理人向本院提出再抗告
狀。並繳納再抗告費新台幣１千元。
中    華    民    國    98    年    4     月    3     日
                              書記官  鄭靜如


司法院資訊處製作；財團法人民間司法改革基金會備份。
